【裁判字號】    92,交聲,1058
【裁判日期】    921030
【裁判案由】    聲明異議
【裁判全文】
臺灣臺中地方法院交通事件事裁定                九十二年度交聲字第一五八號
    原處分機關  交通部公路總局臺中市監理站
    受 處分 人  甲○○
右列受處分人因違反道路交通管理處罰條例案件，對於交通部公路總局臺中市監理站
民國九十二年十月三日所為之裁決（裁監稽違字第裁六一─ＨＢ0000000號裁
決書），聲明異議，本院裁定如左：
    主  文
原處分撤銷。
甲○○不罰。
    理  由
一、原處分機關略以：本案係臺中縣警察局霧峰分局大里交通小隊以ＨＢ00000
    00號舉發單舉發受處分人甲○○駕駛車號ＴＥＵ─四七二號輕型機車於民國九
    十二年九月四日上午八時二十分許在臺中縣霧峰鄉○○路與育仁街口處，因發生
    事故遭警方當攔檢舉發持逾期之駕駛執照駕車行駛機車之違規，該所遂於九十二
    年十月三日以號裁決書裁處罰鍰新臺幣一千八百元，並扣繳駕照，逾期則依裁決
    書處罰主文規定裁處，於法並無不合等語。
二、本件異議人即受處分人甲○○則以：受處分人於九十二年九月四日上午八時二十
    分許在臺中縣霧峰鄉○○路與育仁街口處被另名騎重型機車騎士李昆晏自後方碰
    撞，當異議人被抬上救護車上時，工作人員要受處分人拿出證件，受處分人正處
    於耗弱中，就從隨身攜帶之多張證件中未加思索拿出一張遞交，警員就據此開立
    本件之舉發單，但受處分人領有未逾期之自用小客車駕駛執照，依法得駕駛輕型
    機車，受處分人並非持逾期之駕照駕駛機車，爰聲明異議等語。
三、按已領有小型車駕駛執照者，得駕駛輕型機器腳踏車。道路交通安全規則第六十
    一條第一項第四款定有明文。本件受處分人甲○○對於前揭時、地有遭警舉發違
    規事實並不否認，惟辯稱受處分人領有未逾期之自用小客車駕駛執照，依法得駕
    駛輕型機車，受處分人並非持逾期之駕照駕駛機車。經查：受處分人甲○○駕駛
    車號ＴＥＵ─四七二號輕型機車於九十二年九月四日上午八時二十分許在臺中縣
    霧峰鄉○○路與育仁街口處，因發生事故遭警方當攔檢舉發持逾期之駕駛執照駕
    車行駛機車之違規，固有臺中縣警察局霧峰分局大里交通小隊以ＨＢ00000
    00號舉發違反道路交通管理事件通知單、遭扣繳受處分人甲○○領有之有效日
    期八十六年十二月十五日之重型機車駕駛執照附卷可稽，惟受處分人甲○○尚領
    有有效日期為九十七年十二月十五日之普通小型車駕駛執照，有該普通小型車駕
    駛執照影本在卷足憑，依道路交通安全規則第六十一條第一項第四款規定，受處
    分人甲○○既已領有小型車駕駛執照，自得駕駛輕型機器腳踏車。而員警舉發當
    時受處分人係處於車禍事故後處理之狀態，心緒較為混亂亦非不可預見，是故受
    處分人辯稱當時異議人被抬上救護車上，工作人員要受處分人拿出證件，受處分
    人正處於耗弱中，就從隨身攜帶之多張證件中未加思索拿出一張遞交，警員就據
    此開立本件之舉發單，尚屬可信。而員警舉發時亦未查證受處分人是否尚持有小
    型車駕駛執照，是受處分人之辯解尚非無據，原處分未予詳查，遽予裁罰，容有
    未洽，本件異議為有理由，原處分應予撤銷，另諭知受處分人不罰。
四、據上論斷，應依道路交通管理處罰條例第八十七條第二項、道路交通案件處理辦
    法第二十條，裁定如主文。
中      華      民      國    九十二    年      十      月     三十     日
                                臺灣臺中地方法院交通法庭
                                    法  官  張清洲
右正本證明與原本無異。
如不服本裁定應於送達後五日內向本院提出抗告狀。
                                    書記官
中      華      民      國    九十二    年      十      月     三十     日


司法院資訊處製作；財團法人民間司法改革基金會備份。
